ja: 医者プレイセットウェアラブルアイテム付き: 白衣; マスク; 手袋; ヘアキャップ; IDバッジ; スクラブ/パンツ; スクラブ/トップス; 装着可能な聴診器; その他
en: Doctor playset wearable items included: Doctor coat; Face mask; Gloves; Hair cap; ID badge; Scrubs/pants; Scrubs/top; Stethoscope wearable; Other
el: Περιλαμβάνονται φορετά αντικείμενα σετ παιχνιδιού γιατρού: Ρόμπα γιατρού; Μάσκα προσώπου; Γάντια; Σκουφάκι; Σήμα ταυτότητας; Ιατρική στολή (παντελόνι); Ιατρική στολή (μπλούζα); Στηθοσκόπιο που φοριέται; Άλλο
it: Articoli indossabili del kit del dottore inclusi: Camice da medico; Mascherina; Guanti; Cuffia; Badge ID; Pantaloni da divisa sanitaria; Casacca da divisa sanitaria; Stetoscopio indossabile; Altro
hr-HR: Uključeni nosivi artikli kompleta za igranje doktora: Liječnička kuta; Maska za lice; Rukavice; Medicinska kapa; ID značka; Medicinska odjeća / hlače; Medicinska odjeća / gornji dio; Nosivi stetoskop; Ostalo
sl-SI: Vključeni nosljivi kosi v zdravniškem igralnem kompletu: Zdravniška halja; Maska za obraz; Rokavice; Kirurška kapa; ID-značka; Kirurška oblačila/hlače; Kirurška oblačila/zgornji del; Nosljiv stetoskop; Drugo
sk-SK: Vrátane položiek súpravy hry na doktora, ktoré sa dajú nosiť: Lekársky plášť; Rúško na tvár; Rukavice; Lekárska čiapka; ID menovka; Lekársky oblek/nohavice; Lekársky oblek/košeľa; Nositeľný stetoskop; Iné
cs: Součástí sady na hraní s lékařem jsou doplňky k oblékání: Doktorský plášť; Rouška; Rukavice; Zdravotnická čepice; Jmenovka; Zdravotnické kalhoty; Zdravotnická halena; Nositelý stetoskop; Ostatní
da: Tøjartikler til lægelegesæt medfølger: Lægekittel; Mundbind; Handsker; Operationshue; Id-badge; Kliniktøj/bukser; Kliniktøj/overdel; Bærbart stetoskop; Andet
vi: Các phụ kiện có thể mặc/đeo đi kèm trong bộ đồ chơi bác sĩ: Áo blouse bác sĩ; Khẩu trang; Găng tay; Mũ trùm đầu y tế; Thẻ ID; Quần áo phẫu thuật/quần; Quần áo phẫu thuật/áo; Ống nghe đeo được; Khác
pt-BR: Acessórios incluídos com o conjunto de brinquedos de médico: Jaleco de médico; Máscara facial; Luvas; Touca; Crachá de ID; Uniforme cirúrgico/calça; Uniforme cirúrgico/blusa; Estetoscópio vestível; Outro
fi: Lääkärileikkisetin mukana tulevat puettavat osat: Lääkärintakki; Kasvomaski; Käsineet; Hiussuoja; Tunnuskortti; Klinikkavaatteet (housut); Klinikkavaatteet (paita); Puettava stetoskooppi; Muu
ru: Носимые элементы набора для игры в доктора: Халат врача; Медицинская маска; Перчатки; Медицинская шапочка; Идентификационный значок (бейдж); Медицинский костюм/брюки; Медицинский костюм/рубашка; Стетоскоп (можно носить); Другое
ko: 의사 놀이 세트 착용 소품 포함: 의사 가운; 마스크; 장갑; 헤어 캡; ID 배지; 수술복/바지; 수술복/상의; 착용 가능한 청진기; 기타
zh-TW: 包含醫生玩具組穿戴品項: 醫師袍; 口罩; 手套; 髮帽; ID 識別證; 刷手服/長褲; 刷手服/上衣; 穿戴式聽診器; 其他
nl: Inbegrepen draagbare items dokterspeelset: Doktersjas; Mondkapje; Handschoenen; Haarnetje; ID-badge; Scrubs/broek; Scrubs/top; Draagbare stethoscoop; Overig
lt-LT: Į komplektą įeinantys gydytojo žaidimų rinkinio dėvimieji daiktai: Gydytojo chalatas; Veido kaukė; Pirštinės; Plaukų kepuraitė; ID ženklelis; Medicininė apranga / kelnės; Medicininė apranga / palaidinė; Dėvimas stetoskopas; Kita
es: Artículos para usar del juego de doctor incluidos: Bata de médico; Mascarilla; Guantes; Gorro quirúrgico; Emblema de identificación; Traje quirúrgico/pantalones; Traje quirúrgico/camisa; Estetoscopio ponible; Otro
bg-BG: Включени артикули за носене в лекарския комплект за игра: Лекарска престилка; Маска за лице; Ръкавици; Шапка за коса; Значка с идентификатор; Медицинско облекло/панталон; Медицинско облекло/горнище; Стетоскоп за носене; Друго
sv: Bärbara artiklar till läkarleksak som ingår: Läkarkappa; Ansiktsmask; Handskar; Operationsmössa; ID-bricka; Bussarong/byxor; Bussarong/överdel; Stetoskop (bärtillbehör); Övrigt
fr: Ensemble de jeu « Le petit médecin » : accessoires à porter inclus: Blouse de médecin; Masque chirurgical; Gants; Charlotte; Badge d’identification; Tenue médicale/pantalon; Tenue médicale/haut; Stéthoscope portable; Autre
tr: Dahil edilen giyilebilir doktor oyun seti parçaları: Doktor önlüğü; Yüz maskesi; Eldivenler; Saç bonesi; Kimlik kartı; Ameliyat giysisi/pantolon; Ameliyat giysisi/üst; Giyilebilir stetoskop; Diğer
zh-CN: 包括医生玩具套装可穿戴物品: 医生外套; 口罩; 手套; 发帽; ID 徽章; 洗手衣/裤子; 洗手衣/上衣; 可穿戴听诊器; 其他
pt-PT: Artigos de vestuário incluídos no conjunto de brinquedos de médico: Bata de médico; Máscara facial; Luvas; Touca; Crachá de ID; Farda hospitalar/calças; Farda hospitalar/túnica; Estetoscópio de usar; Outro
hu: Orvos játékszett viselhető tartozékai: Orvosi köpeny; Maszk; Kesztyűk; Műtőssapka; Azonosító jelvény; Műtős nadrág; Műtős felső; Viselhető sztetoszkóp; Egyéb
de: Enthaltene tragbare Arzt-Spielset-Artikel: Arztkittel; Mundschutz; Handschuhe; OP-Haube; ID-Badge; Kasack/Hose; Kasack/Oberteil; Stethoskop (tragbar); Sonstige
pl: Dołączone elementy do noszenia w zestawie lekarza: Fartuch lekarski; Maseczka ochronna; Rękawiczki; Czepek medyczny; Identyfikator; Spodnie medyczne; Bluza medyczna; Noszony stetoskop; Inne
ro-RO: Articole purtabile incluse în setul de joacă de-a doctorul: Halat de medic; Mască de față; Mănuși; Bonetă; Ecuson ID; Uniformă medicală/pantaloni; Uniformă medicală/bluză; Stetoscop de purtat; Altele
th: รายการชิ้นส่วนเครื่องแต่งกายที่รวมมาในชุดของเล่นคุณหมอ: เสื้อกาวน์หมอ; หน้ากากอนามัย; ถุงมือ; หมวกคลุมผม; เครื่องหมาย ID; กางเกงสครับ; เสื้อสครับ; หูฟังแพทย์แบบสวมใส่ได้; อื่นๆ
nb: Inkluderte klesplagg-elementer i lege-lekesett: Legefrakk; Munnbind; Hansker; Operasjonslue; ID-badge; Klinikkantrekk/bukse; Klinikkantrekk/overdel; Bærbart stetoskop; Annet